臺灣高等法院交通事件裁定　　　　　　　　　　　九十一年度交抗字第一一六七號
　　抗告人即
　　受處分人　甲○○　男　民國.
右抗告人因違反道路交通管理處罰條例案件，不服臺灣台北地方法院，中華民國九十
一年十一月二十八日裁定（九十一年度交聲字第一五七六號），提起抗告，本院裁定
如左：
    主  文
抗告駁回。
    理  由
一、按汽車駕駛人使用註銷之駕駛執照駕駛小型車者，處新臺幣（下同）六千元以上
    一萬二千元以下罰鍰，道路交通管理處罰條例第二十一條第一項第六款定有明文
    。
二、本件抗告人即受處分人甲○○於民國九十一年七月二十一日下午一時三十四分，
    ，使用已經被註銷之駕駛執照，駕駛車號ＥＳ－六三０七號自用小貨車在台北市
    ○○街二十八號前逆向行駛而與曾信弘所駕駛ＢＯ－九二二九號自用小客車發生
    擦撞，為臺北市政府警察局文山第一分局（下稱：舉發單位）員警以其有違反前
    揭道路交通管理處罰條例第二十一條第一項第六款規定之行為攔停掣單舉發，抗
    告人於舉發通知單上所載應到案日期前向原處分機關提出申訴，經原處分機關請
    舉發單位調查結果，仍認抗告人有前開違規行為，原處分機關乃依前開道路交通
    管理處罰條例第二十一條第一項第六款及違反道路交通管理事件統一裁罰基準表
    （原名稱為違反道路交通管理事件統一裁罰標準表）規定，於九十一年十月二十
    一日裁處抗告人罰鍰九千元。
三、抗告人矢口否認有於前開時地使用已經被註銷之駕駛執照駕車之事實，辯稱略以
    ：當時該車輛係靜止狀態，且駕駛人並非伊本人云云。惟查：
    (一)抗告人於前述時地，因使用已經被註銷之駕駛執照駕車為警舉發之違規事實，
      有臺北市政府警察局舉發違反道路交通管理事件通知單（通知聯）一紙附卷足
      憑。
    (二)而抗告人於舉發通知單上所載應到案日期內向原處分機關提出申訴，經原處分
      機關請舉發單位調查結果認定抗告人違規屬實，此亦有臺北市政府警察局文山
      第一分局九十一年八月二十日北市警文一分交字第０九一六一八五八０００號
      書函影本一紙在卷足證。
    (三)且右揭違規事實，業據證人即駕車與抗告人前開貨車發生擦撞之曾信弘於原法
      院九十一年十一月二十七日調查時到庭結證稱：當時我在開元街上往前開車，
      而抗告人的車子逆向往前面開，我車子的右後門撞到他的右後葉，他的車子並
      不是靜止停在那邊的等語明確。而證人即本件舉發員警陳清標於原法同日調查
      時亦到庭結證稱：當時我是接到一一０通報，在台北市○○街二十八號前面有
      車禍，到達現場發現抗告人駕駛自小貨車ＥＳ－六三０七與曾信弘駕駛的ＢＯ
      －九二二九號自小客車二車肇事，雙方都停在路中，我就要求雙方拿出證件給
      我核對身分，我將車禍現場劃線後，請他們將車移至路邊，我畫完現場圖後，
      雙方自稱雙方已經達成和解，我用電腦查詢他的駕照是被註銷的，他告訴我他
      從開元街逆向行駛進來，看到對方來車的時候他向左邊靠，但是那部ＢＯ－九
      二二九車還是撞到他，他說順向是市場不好進來，所以他才逆向行車進來等情
      明確。按證人曾信弘、陳清標為原處分機關認定抗告人有前述違規行為之原證
      人，渠等經原法院當庭訊問以言詞結證本件訴訟上之待證事實，就抗告人確有
      駕駛前述小貨車與他人擦撞之事實互核相符，足堪採信。另於本件卷存證據資
      料內並無任何積極證據足以證明證人曾信弘、陳清標上開供述係屬虛偽，亦無
      有足以令人顯信其供述為不可採之品性證據或前科證據存在，是證人曾信弘、
      陳清標二人前開證詞，應堪採信。
    (四)從而，抗告人上開辯解，尚難採信。本件事證已臻明確，抗告人之右揭違規行
      為堪以認定。
四、綜上所述，抗告人確有前揭違規行為，原審因而認為原處分機關依前開道路交通
    管理處罰條例第二十一條第一項第六款及違反道路交通管理事件統一裁罰基準表
    規定裁處抗告人罰鍰九千元，核無違誤，抗告人之異議為無理由，應予駁回。經
    核並無不合。抗告人猶以前揭時日，前述小貨車停靠在台北市○○區○○街二八
    號前上貨，遭到曾信弘駕駛的自小客車撞到，當時伊正在攤位上整理水果準備搬
    運上車云云，否認違規，指摘原裁定不當，為無理由，應予駁回。
五、至於抗告人提出證人汪仁宏之聲明書以證其說，惟查該聲明書乃為證人汪仁宏審
    判外之陳述，無證據能力。況如抗告人所言，證人汪仁宏是在伊與曾信弘車子擦
    撞後談賠償時過來了解的。因此，證人汪仁宏並未目擊兩車擦撞時之情況，是證
    人僅能證明抗告人車輛與他車擦撞後談賠償之事宜，此與待證事實尚屬有間，附
    此敘明。
六、據上論結，應依道路交通案件處理辦法第二十六條，刑事訴訟法第四百十二條，
    裁定如主文。
中      華      民      國    九十一    年     十二     月    三十一    日
                              臺灣高等法院刑事交通法庭
                                  審判長法  官  葉  麗  霞
                                        法  官  陳  孟  瑩
                                        法  官  李  錦  樑
右正本證明與原本無異。
不得再抗告。
                                        書記官  鐘  秀  娥
中      華      民      國    九十二    年     一       月    二        日
